行　政　法　院　裁　定　　　　　　　　　　　　　　八十八年度裁字第八六五號
　　再 審原 告　甲○○
　　再 審被 告　考試院
右當事人間因其他有關考銓事務事件，再審原告對本院中華民國八十三年八月三十日
八十三年度判字第六七三號判決提起再審之訴。本院裁定如左︰
　　主  文
再審之訴及附帶損害賠償之請求均駁回。
　　理  由
按「再審之訴應於二個月內提起之。前項期間，自判決送達時起算，其事由發生在後
或知悉在後者，自發生或知悉時起算。」為行政訴訟法第二十九條所明定。本件再審
原告因其他有關考銓事務事件，不服本院八十三年度判字第六七三號判決，提起再審
之訴。經查再審原告係於民國八十三年四月十三日收受原判決，此有郵務送達證書附
於該案可稽。再審原告遲至八十七年十二月九日始提起本件再審之訴，亦有本院加
蓋於訴狀上收文戳記所載日期可考，顯已逾越上開法定不變期間。再審原告雖以其依
八十七年十一月二十一日中央日報第一版標題「官員失職，被害人得請求賠償」載稱
：「司法院大法官會議昨日作出釋字第四六九號解釋文，對於法律明確規定主管機關
應行使公權力事項，公務員無不作為的裁量餘地時，猶因故意或過失怠於執行職務，
致特定人之自由或權利遭受損害，被害人得依國家賠償法向國家請求損害賠償。」及
八十七年十月二十八日華總義字第八七○○二二一三三○號總統令修正行政訴訟法第
六編「重新審理」第二百八十四條規定「因撤銷或變更原處分或決定之判決，而權利
受損害之第三人，為非可歸責於己之事由，未參加訴訟，致不能提出足以影響判決結
果之攻擊或防禦方法者，得對於確定終局判決聲請重新審理。」之規定，知悉原判決
有再審之理由，自得提起本件再審之訴，請求將原判決廢棄及撤銷訴願決定，並依國
家賠償法第二條規定賠償再審原告貳仟萬元等語。惟查本件再審原告因請求再審被告
改註其普通考試及格證書上之出生年月日，為再審被告否准，此與司法院釋字第四六
九號係關於法律對主管機關應執行職務行使公權力之事項已規定明確，主管機關之公
務員有無不作為之裁量所為之解釋無關。至修正之行政訴訟法第二百八十四條規定，
限於因撤銷或變更原處分或決定之判決，而權利受損害之第三人始得提起，再審原告
並非第三人，且該修正條文尚未施行，再審原告據此主張其再審理由知悉在後，洵無
足採。應逕認本件再審之訴因逾期不合法而予駁回。其附帶損害賠償之請求失所附麗
，併予駁回。
據上論結，本件再審之訴為不合法，爰依行政訴訟法第三十三條、民事訴訟法第五百
零二條第一項，裁定如主文。
中    華    民    國     八十八      年      十      月     二十八      日
                    行 政 法 院 第 三 庭
                                審 判 長 評  事      曾  隆  興
                                         評  事      蔡  進  田
                                         評  事      鄭  淑  貞
                                         評  事      徐  瑞  晃
                                         評  事      張  瓊  文
右  正  本  證  明  與  原  本  無  異
                                         法院書記官  阮  桂  芬
中    華    民    國     八十八      年      十      月     二十八      日
